【裁判字號】    95,易緝,5
【裁判日期】    950630
【裁判案由】    賭博等
【裁判全文】
臺灣板橋地方法院刑事判決               95年度易緝字第5號
公  訴  人  臺灣板橋地方法院檢察署檢察官
被      告  丙○○
上列被告因賭博等案件，經檢察官提起公訴（九十四年度偵字第
八六二五號、第一三Ｏ五七號），及移送併辦（九十四年度偵字
第二０二二三號），本院判決如下：
    主  文
丙○○共同以賭博為常業，處有期徒刑陸月，如易科罰金以參佰
元折算壹日。扣案如附表壹、貳、參所示之物均沒收。
    事  實
一、丙○○係址設臺北縣板橋市○○路○段二七九號二樓「中山
    保齡球館」之負責人，其與該保齡球館之合夥人即真實姓名
    年籍不詳綽號「小賴」之成年男子，均明知未依電子遊戲場
    業管理條例辦理營利事業登記者，不得經營電子遊戲場業，
    竟共同基於經營電子遊戲場業及常業賭博之犯意聯絡，於民
    國九十四年三月間某日起，在屬於公眾得出入場所之「中山
    保齡球館」內，以擺設電子遊戲賭博機具之方式，經營電子
    遊戲場業，並與不特定之人賭博財物，且賴以為生，恃之為
    常業。其間，丙○○自九十四年三月間某日起，以月薪新臺
    幣（下同）二萬餘元之薪資，聘僱不知情之乙○○，於下午
    四時起至晚間十二時之時段，在上址擔任兌換零錢之工作；
    丙○○並自同年五月一日起，以月薪二萬三千元之薪資，聘
    僱同具常業賭博犯意聯絡之甲○○（所涉常業賭博犯行業經
    本院以九十四年度易字第一三三六號判處有期徒刑三月確定
    ），於上午八時起至晚間八時之時段，在上址擔任開分、洗
    分、兌換現金及獎品等櫃檯工作；而上開電子遊戲賭博機具
    之賭博方式，係以十元兌換代幣一枚，每次最少投入代幣一
    枚入上開機具，以一比一、一比五、一比十、一比五十或一
    比一百不等之開分方式與機具對賭，可任意押注分數，如押
    中可獲得倍數不等之分數，於遊戲結束後再以積分總數每一
    分換十元、每十分換一元或五分換一元等比例兌換現金，若
    積分達一百五十分以上亦可依比例兌換玩偶等贈品，倘未押
    中者，則所押注之金額，均歸店家贏取。嗣於下列時間為警
    查獲：(一)九十四年五月十七日下午二時許，甲○○在上址為
    警查獲，並扣得電子遊戲賭博機具「彈珠台」三台（含ＩＣ
    板三塊）、「水果盤」二台（含ＩＣ板二塊），且在櫃檯即
    兌換籌碼處及上開機具內扣得代幣共二百五十枚，並在櫃檯
    扣得現金二千三百元（起訴書誤載為二百五十元，應予更正
    ）；(二)同年七月二日晚間七時許，乙○○在上址為警查獲，
    並扣得電子遊戲賭博機具「超級阿拉丁水果盤娛樂臺」六台
    （含ＩＣ板六塊）；(三)同年八月二日下午三時許，甲○○在
    上址再度為警查獲，並扣得電子遊戲賭博機具「金歡喜」一
    台（含ＩＣ板一塊）、「金美滿」四台（含ＩＣ板四塊）、
    「皇冠列車」四台（含ＩＣ板四塊）、「動物奇觀」四台（
    含ＩＣ板四塊）、「滿貫大亨」二台（含ＩＣ板二塊）、「
    超級傑克」二台（含ＩＣ板二塊）、「搓牌決戰」二台（含
    ＩＣ板二塊）（該日扣案電子遊戲賭博機具共計十九台，起
    訴書誤載為二十四台，應予更正）、贈品玩偶五個。
二、案經臺北縣政府警察局海山分局報請臺灣板橋地方法院檢察
    署檢察官偵查起訴暨移送併辦。
    理  由
一、訊據被告丙○○固坦承其與「小賴」在「中山保齡球館」，
    共同合夥經營電子遊戲場業，並於上開時間分別聘僱乙○○
    、甲○○在上址擔任櫃台人員之事實不諱，惟矢口否認常業
    賭博之犯行，辯稱：客人把玩上開電子遊戲機具只可以換代
    幣，不可以洗分換現金，伊也有交代店員不可以讓客人換現
    金，且伊並沒有常常去店裡，並不知道客人把玩後可以洗分
    換現金云云。經查：
（一）被告丙○○與「小賴」共同合夥經營上開「中山保齡球館
      」，並於上開時間分別聘僱證人乙○○、甲○○在上址擔
      任兌換現金之工作等情，業據被告丙○○於本院審理中供
      承在卷，核與證人即共同被告甲○○、證人乙○○分別於
      警詢、偵查及本院審理中供證情節相符（上開證人乙○○
      於偵查中、甲○○第一次查獲時於偵查中之陳述，均係其
      就親身經歷之事向檢察官所為之陳述，且經具結在卷，復
      無顯不可信情況，自得為證據；又上開證人乙○○、甲○○於警詢之陳述及證人甲○○第三次查獲於偵查中之陳述
      ，是否有證據能力一節，被告於本院審理中陳明「同意採
      為證據」，且本院斟酌上開證人於警詢之供述證據取得過
      程並無瑕疵，復與本案待證事實間具有相當之關聯性，以
      之為本案證據尚無不當，是依照刑事訴訟法第一百五十九
      條之一第二項、第一百五十九條之五之規定，上開證人於
      警詢、偵查中之陳述，均具有證據能力），並有臺北縣政
      府營利事業登記證、巨安企業社之營利事業登記歷次抄本
      資料、歷次變更案卷資料各一份、三次查獲之現場照片共
      十八幀、第一次及第三次查獲之現場草圖二紙、第三次查
      獲時之臺北縣政府聯合查報小組稽查電子遊戲場業紀錄表
      一件在卷可稽，且有如附表壹、貳、參所示之電子遊戲機
      具、代幣、現金賭資二千三百元及贈品玩偶等扣案可資佐
      證，是被告丙○○擺設電子遊戲機供人把玩，違法經營電
      子遊戲場業之犯行，堪以認定。
（二）被告丙○○於本院審理中雖辯稱：客人把玩上開電子遊戲
      機具只可以換代幣，不可以洗分換現金，伊也有交代店員
      不可以讓客人換現金云云。惟證人甲○○第一次為警查獲
      後於警詢時供稱：該次扣案機台插電後均可產生聲光、動
      作、影像；機台採投幣方式把玩，客人要先以現金向伊兌
      換代幣，十元可兌換一枚代幣，其中彈珠臺部分投入一枚
      代幣會顯示一分，下注滿一分後，可啟動把玩，最多可押
      注二十分，而水果盤部分投入代幣一枚會顯示一百分，下
      注滿十分後可啟動機台把玩，以上機台若中獎可得不等倍
      數之分數，若未中獎，則押注分數為機台沒入，客人以此
      方式與機台對賭；客人中獎後可向伊或丙○○兌換所洗分
      數同比例等值之現金；伊第一次於九十四年五月一日，最
      近一次於同月十七日上午十時三十分許，分別兌換二百至
      五百元之現金與一男子等語（見九十四年度偵字第八六二
      五號偵查卷第八、第九頁）。又於第一次查獲後於偵查中
      證述：該保齡球館之實際負責人是丙○○，伊每個月薪水
      二萬三千元，負責收銀台兌換代幣及客人獎金之櫃台工作
      ，客人把玩機台中獎分數可換等值現金等語（見上開偵查
      卷第二十六、第二十七頁）。其於本院審理中亦供承：是
      丙○○教伊如何洗分的，其中彈珠臺、滿貫大亨的洗分比
      例是一比十，即一百分可換一千元；水果盤是一比一百，
      就是一萬分可換一千元；皇冠列車、動物奇觀、超級傑克
      是五千分換一千元等語（見本院九十四年度易字第一三三
      六頁卷第六頁），此外，並有如附表壹、貳、參所示之電
      子遊戲機具、代幣、現金賭資二千三百元及贈品玩偶等扣
      案可資佐證。是依照證人甲○○之供證情節，足認上開電
      子遊戲機具係以十元兌換代幣一枚，每次最少投入代幣一
      枚入上開機具，以一比一、一比五、一比十、一比五十或
      一比一百不等之開分方式與機具對賭，可任意押注分數，
      如押中可獲得倍數不等之分數，於遊戲結束後再以積分總
      數每一分換十元、每十分換一元或五分換一元等比例兌換
      現金，若積分達一百五十分以上亦可依比例兌換玩偶等贈
      品，倘未押中者，則所押注之金額，均歸店家贏取等情，
      堪以認定，被告丙○○辯稱：客人把玩上開電子遊戲機具
      只可以換代幣，不可以洗分換現金云云，顯係卸責之詞，
      洵非足採。綜上，足徵扣案電子遊戲機台之玩法係由不特
      定賭客以代避投入該機具後，經由機具之連線遊戲動作決
      定輸贏，輸者該代幣為機具沒入，贏者累積分數，並依分
      數多寡決定兌換之現金或商品獎項，亦足認扣案之電子遊
      戲機臺遊戲內容係投入代幣即可加以把玩，有押分、積分
      、轉分之功能，且均具射倖性，是該扣案之電子遊戲機台
      ，確為賭博性電子遊戲機具無誤。至證人乙○○於警詢、
      偵查中固供證伊上班時間不可兌換現金或等值之獎品等語
      ，惟其於本院審理中證稱伊當時是從下午四點上班到晚上
      十二點，上一班是早上八點到下午四點，而上一班的小姐
      就是甲○○等語，而證人甲○○於第一次查獲後於警詢、
      偵查及本院審理中明確供證：伊上班時間時，客人得以一
      比一、一比五、一比十、一比五十或一比一百不等之開分
      方式與機具對賭，可任意押注分數，如押中可獲得倍數不
      等之分數，於遊戲結束後再以積分總數每一分換十元、每
      十分換一元或五分換一元等比例兌換現金，若積分達一百
      五十分以上亦可依比例兌換玩偶等贈品等情，有如前述，
      是縱認證人乙○○上開上班時段雖未提供兌換現金或等值
      獎品，但被告丙○○其他時段經營上開電子遊戲機具時，
      仍應認其有以擺設電子遊戲賭博機具之方式，經營電子遊
      戲場業，並與不特定之人賭博財物之情，故證人乙○○上
      開證述情節，尚難為被告丙○○有利之認定。是被告有以
      電子遊戲機與不特定之人賭博財物之犯行，堪以認定
（三）綜上所述，被告上開所辯，顯係卸責之詞，不足採信。本
      案事證明確，其犯行洵堪認定，應依法論科。
二、按刑法上所謂常業犯，指反覆以同種類行為為目的之社會活
    動之職業性犯罪而言，至於犯罪所得之多寡，是否恃此犯罪
    為唯一之謀生職業，則非所問，縱令兼有其他職業，仍無礙
    於該常業犯罪之成立（最高法院八十五年度臺上字第五一０
    號著有判例意旨參照）。查共同被告甲○○於警詢時供述被
    告丙○○經營之電子遊戲賭博機具每日營業時間為二十四小
    時，每日營業額約一千五百元等語，且三次查扣之電子遊戲
    賭博機具達三十台，足徵被告丙○○顯係以賭博為常業，並
    賴以維生無訛。是核被告丙○○所為，係犯電子遊戲場業管
    理條例第二十二條之未經登記擅自經營電子遊戲場業罪，刑
    法第二百六十七條之常業賭博罪。又被告丙○○與合夥人「
    小賴」二人間，就上開擅自經營電子遊戲場業及常業賭博犯
    行，有犯意聯絡及行為分擔，皆為共同正犯。被告丙○○、
    「小賴」及共同被告甲○○三人間，就甲○○自九十四年五
    月一日起受僱被告丙○○在上址從事常業賭博犯行部分，亦
    有犯意之聯絡，且各自為賭博行為分擔，上開三人亦為共同
    正犯。又被告丙○○所犯上開二罪間，具有方法、目的之牽
    連關係，為牽連犯，應依刑法第五十五條之規定，應從一重
    之常業賭博罪論處。被告前揭九十四年七月二日為警查獲違
    反電子遊戲場業管理條例及常業賭博之犯行，雖未據起訴，
    惟與起訴之事實有實質上一罪關係，且經檢察官移送併辦，
    基於審判不可分原則，本院自應併予審理，併此明。爰審
    酌被告丙○○前無犯罪紀錄（有卷附臺灣高等法院被告前案
    紀錄表可按），其犯罪之動機、目的、手段，犯罪所生之危
    害，數次為警查獲後再犯、所擺設機檯之數量及經營之時間
    ，及犯罪後始終否認犯行，迄本院九十五年六月二十日審理
    中始願供承其為保齡球館之負責人之態度等一切情狀，量處
    如主所示之刑，並諭知如易科罰金之折算標準，以資懲儆。
    至公訴檢察官雖求處被告有期徒刑八月之刑度，惟本院考量
    被告上開犯罪情節，及其現罹患糖尿病，有其提出之新光吳
    火獅紀念醫院乙種診斷證明書一紙在卷可稽，認判處有期徒
    刑八月，尚屬過重，諭知如主文所示之刑，應可收警惕之效
    ，附此說明。
三、扣案如附表壹編號一、二、附表貳、附表參編號一至七所示
    之電子遊戲賭博機具，均係當場賭博之器具；又扣案如附表
    壹編號三所示在櫃檯及機具內扣得之代幣共二百五十枚，則
    分別係在兌換籌碼處及賭檯之財物；另附表壹編號四所示在
    櫃檯扣案之現金二千三百元、附表參編號八所示之贈品玩偶
    五個，均屬在兌換籌碼處之財物，以上各節均據證人即共同
    被告甲○○供承在卷，是上開電子遊戲賭博機具、代幣、現
    金及玩偶，不問屬於犯人與否，均應依刑法第二百六十六條
    第二項之規定宣告沒收之。
據上論斷，應依刑事訴訟法第二百九十九條第一項前段，電子遊
戲場業管理條例第十五條、第二十二條，刑法第十一條前段、第
二十八條、第二百六十七條、第五十五條、第二百六十六條第二
項、第四十一條第一項前段，罰金罰鍰提高標準條例第一條前段
、第二條，判決如主文。
本案經檢察官黃怡華到庭執行職務。
中    華    民    國    95    年    6     月    30    日
                  刑事第十九庭  審判長法  官   白光華
                                      法  官   曾淑娟
                                      法  官   楊志雄
以上正本證明與原本無異。
如不服本判決應於送達後十日內向本院提出上訴狀。
                                      書記官   陳春銘
中    華    民    國    95    年    6     月    30    日
附錄本案論罪科刑法條全文：
刑法第二百六十七條
以賭博為常業者，處二年以下有期徒刑，得併科一千元以下罰金
。
電子遊戲場業管理條例第十五條
未依本條例規定辦理營利事業登記者，不得經營電子遊戲場業。
電子遊戲場業管理條例第二十二條
違反第十五條規定者，處行為人一年以下有期徒刑、拘役或科或
併科新臺幣五十萬元以上二百五十萬元以下罰金。
附表壹（九十四年五月十七日查獲）：
┌──┬───────┬────────┐
│編號│  名  稱      │數  量          │
├──┼───────┼────────┤
│一  │「彈珠台」    │三台            │
│    │（含ＩＣ板三塊│                │
│    │  ）          │                │
├──┼───────┼────────┤
│二  │「水果盤」    │二台            │
│    │（含ＩＣ板二塊│                │
│    │）            │                │
├──┼───────┼────────┤
│三  │代幣          │二百五十枚      │
├──┼───────┼────────┤
│四  │賭資          │現金新台幣二千三│
│    │              │百元            │
└──┴───────┴────────┘
附表貳（九十四年七月二日查獲）：
┌──┬───────┬────────┐
│編號│名        稱  │數 量           │
├──┼───────┼────────┤
│一  │「超級阿拉丁  │                │
│    │水果盤娛樂臺」│六台            │
│    │（含ＩＣ板六塊│                │
│    │）            │                │
│    │              │                │
└──┴───────┴────────┘
附表參（九十四年八月二日查獲）：
┌──┬───────┬────────┐
│編號│ 名        稱 │數 量           │
├──┼───────┼────────┤
│一  │「金歡喜」    │一台            │
│    │（含ＩＣ板一塊│                │
│    │）            │                │
├──┼───────┼────────┤
│二  │「金美滿」    │四台            │
│    │（含ＩＣ板四塊│                │
│    │）            │                │
├──┼───────┼────────┤
│三  │「皇冠列車」  │四台            │
│    │（含ＩＣ板四塊│                │
│    │）            │                │
├──┼───────┼────────┤
│四  │「動物奇觀」  │四台            │
│    │（含ＩＣ板四塊│                │
│    │）            │                │
├──┼───────┼────────┤
│五  │「滿貫大亨」  │二台            │
│    │（含ＩＣ板二塊│                │
│    │）            │                │
├──┼───────┼────────┤
│六  │「超級傑克」  │二台            │
│    │（含ＩＣ板二塊│                │
│    │）            │                │
├──┼───────┼────────┤
│七  │「搓牌決戰」  │二台            │
│    │（含ＩＣ板二塊│                │
│    │              │                │
├──┼───────┼────────┤
│八  │ 贈品玩偶     │五個            │
└──┴───────┴────────┘


司法院資訊處製作；財團法人民間司法改革基金會備份。
